臺灣臺南地方法院刑事判決　　　　　　　　　　　　　　九十四年度易字第四一號
　　公　訴　人　臺灣臺南地方法院檢察署檢察官
　　被　　　告　丙○○
右列被告因竊盜案件，經檢察官提起公訴（九十三年度偵字第一○四○二號），被告
於本院行準備程序時就被訴事實為有罪之陳述，經本院合議庭裁定由受命法官行簡式
審判程序，本院判決如左：
    主      文
丙○○竊盜，累犯，處有期徒刑陸月，如易科罰金，以參佰元折算壹日。
    事      實
一、丙○○前於民國（下同）八十九年間因犯竊盜案件，經法院判處有期徒刑六月確
    定，於九十三年一月十七日執行完畢，猶不知悔改，竟基於意圖為自己不法之所
    有之竊盜犯意，於九十三年九月十二日下午五時二分許，在臺南縣仁德鄉○○○
    路○段三六九號甲○○所經營之天天新超商店內，竊取甲○○所有置放在該處販
    售之台灣啤酒、海尼根啤酒各一箱（每箱各有二十四罐罐裝啤酒），得手後，供
    己飲用。嗣經甲○○與店內員工林立昌發現，並記下其所騎乘機車之車牌號碼，
    報警處理而查獲。
二、案經臺南縣警察局歸仁分局報告臺灣臺南地方法院檢察署檢察官偵查起訴。
    理      由
一、證據能力：
    本件業經本院裁定以簡式審判程序加以審理，則依據刑事訴訟法第二百七十三條
    之二之規定，不適用刑事訴訟法有關傳聞法則、舉證責任、證據調查方法等有關
    限制證據能力之相關規定，合先敘明。
（一）、非供述證據：被告行竊時所騎乘之車牌號碼ＬＢＺ─八七五號機車與所穿著
        衣服之照片及天天新超商店內監視器翻拍照片合計八幀，均有證據能力。
（二）、供述證據：被告丙○○於本院審理時之自白出於任意性，及被害人甲○○及
        證人林立昌於警詢時之指述，均有證據能力。
二、證據評價：
（一）、人證：被害人甲○○於警詢中陳稱：「於九十三年九月十二日下午五時二分
        許，一名男子（按即被告丙○○）至臺南縣仁德鄉○○村○○路○段三六九
        號我所經營之天天新超商內‧‧‧我有看到他在店內走來走去，經我聘用之
        林立昌向我告知說該男子趁我不注意時，搬走店內左側冰箱旁之一箱二十四
        罐裝臺灣啤酒及一箱二十四罐裝海尼根啤酒，並未結帳；該男子繼而將該啤
        酒放置於腳踏板騎乘一部白色重機車離去，我便夥同林立昌追出門口，並由
        林立昌記下該騎乘之車牌號碼ＬＢＺ－八七五」等語明確（見臺南縣警察局
        歸仁分局九十三年九月十二日警詢筆錄），經核與證人林立昌所證述：「該
        男子進入超商約七、八分鐘後，便看見他雙手搬運二箱啤酒（一箱臺灣啤酒
        ，一箱海尼根啤酒），我以為該男子會結帳，我便沒注意他，我就忙我的工
        作，約一分鐘後，我便看見該男子將二箱啤酒放置於ＬＢＺ－八七五號機車
        腳踏板處，我覺得不對，因為當時客人很多，該名男子不可能結帳這麼快，
        我便跑向老闆處跟我老闆講」等語大致相符，足證被告丙○○於前開時、地
        ，確有破壞被害人甲○○對於上揭啤酒之支配持有關係，並建立自己之支配
        持有關係，至為顯明。
（二）、證據文書：就被告丙○○行竊時所騎乘之車牌號碼ＬＢＺ─八七五號機車與
        所穿著衣服之照片及天天新超商店內監視器翻拍照片合計八幀相互酌參，被
        告確係當日至天天新超商店內竊取被害人甲○○所有之台灣啤酒、海尼根啤
        酒各一箱（每箱各有二十四罐罐裝啤酒）得手，足見被告確有竊取之行為，
        至為明灼。
（三）、有罪之判斷：
      １、按證據之「證明力」由法院本於「確信」自由判斷，但不得違背「經驗法
          則」及「論理法則」，刑事訴訟法第一百五十五條第一項定有明文，是法
          院「判斷」證據之證明力時，須達於確信的程度，而所謂確信，則指該確
          信之【推論過程】符合經驗法則及論裡法則，也就是支持結論之【理由】
          ，必須【有理由】，亦即有憑有據，又符合經驗所歸納之法則，可以排除
          例外之任何可能性，而具有【說服力】，使他人可以【相信】該事實確實
          存在。故此推論過程既無論理法則之誤謬存在，顯然已經排除其他可能性
          存在（此項推理認定之論證標準，與英美法陪審制下所採之【已無合理懷
          疑】之心證標準，殊途同歸，只是一為專業法官的審判論證，另一則為一
          般人民的聽審心證，有所不同，當然對證據的要求也寬嚴不同，進而影響
          法庭的活動，本法此次修法「引進」英美法陪審制所發展出來的當事人進
          行主義，無非欲「斬斷」我國司法審判實務上，【過度主動】的法官職權
          訊問及調查證據，所造成法院與被告對立的事態，才規定法院最後才能訊
          問被告之犯罪事實，而證人必須先由當事人交互詰問後，法院才能補訊問
          ，先由當事人在法庭上對立，互為實質之攻防，再由法院判決。
      ２、被告於本院審理時就其有事實欄所載之行為坦承不諱（見本院九十四年二
          月二十二日準備程序筆錄及審理筆錄），其自白竊盜之證明力，既已有前
          開必要證據補強佐證，足證被害人甲○○所有之台灣啤酒、海尼根啤酒各
          一箱（每箱各有二十四罐罐裝啤酒），確為被告破壞其支配持有關係後，
          再建立自己之支配持有關係，殆無疑義。再者，被告亦自承其竊酒係為供
          自己飲用等語無誤（見本院九十四年二月二十二日審理筆錄），益徵其於
          行竊時，主觀上確有意圖為自己不法所有之竊盜犯意，至為灼然，準此諸
          節相互酌參，依刑事訴訟法第一百五十六條第二項規定，本件被告自白證
          據，已達確信的程度，應堪採信，則被告自白有如事實欄所之犯行，經核
          與事實互為吻合而屬可信，其自白有完全的證明力，至為灼然。
      ３、綜上各情相互勾稽，本案事證明確，被告之竊盜犯行，洵堪認定。
三、論罪科刑：
    核被告丙○○所為，係犯刑法第三百二十條第一項之竊盜罪。查被告前於八十九
    年間因犯竊盜案件，經本院判處有期徒刑六月確定，於九十三年一月十七日執行
    完畢，有臺灣臺南地方法院檢察署刑案資料查註紀錄表及臺灣高等法院被告全國
    前案紀錄表在卷可參，其受有期徒刑之執行完畢，於五年以內再犯本件有期徒刑
    以上之罪，為累犯，應依刑法第四十七條之規定加重其刑。爰審酌被告不思正途
    ，隨意竊取他人啤酒二箱（每箱各二十四罐），價值尚非高昂、犯罪所得利益並
    非龐大，且參諸被告犯罪後坦承犯行，足徵其尚知悔悟等一切情狀，量處如主文
    所示之刑，並諭知如易科罰金以三百元折算一日之標準，以資懲儆。
據上論斷，應依刑事訴訟法第二百七十三條之一、第二百九十九條第一項前段，刑法
第三百二十條第一項、第四十七條、第四十一條第一項前段，罰金罰鍰提高標準條例
第一條前段、第二條，判決如主文。
本案經檢察官乙○○到庭執行職務
中      華      民      國      九十四      年    二    月    二十五    日
                                    臺灣臺南地方法院刑事第十二庭
                                            法  官  黃翰義
右正本證明與原本無異。
如不服本判決，應於判決送達後十日內，向本院提出上訴狀。
                                            書記官  林憶梅
中      華      民      國      九十四      年    二    月    二十五    日
附錄本案論罪科刑法條全文：
中華民國刑法第三百二十條(普通竊盜罪、竊佔罪)
意圖為自己或第三人不法之所有，而竊取他人之動產者，為竊盜罪，處五年以下有期
徒刑、拘役或五百元以下罰金。
意圖為自己或第三人不法之利益，而竊佔他人之不動產者，依前項之規定處斷。
前二項之未遂犯罰之。
